臺灣臺中地方法院刑事判決
110年度交訴字第416號
公  訴  人  臺灣臺中地方檢察署檢察官
被      告  陳睿彬


上列被告因肇事逃逸罪案件，經檢察官提起公訴（110年度偵字
第35105號），被告於準備程序中就被訴事實為有罪陳述，經檢
察官聲請改依協商程序而為判決，本院合議庭裁定由受命法官獨
任進行認罪協商程序，判決如下：
    主      文
陳睿彬犯肇事逃逸罪，處有期徒刑參月，如易科罰金，以新臺幣
壹仟元折算壹日。緩刑貳年。
    犯罪事實及理由
一、本案犯罪事實及證據，除增列證據「被告於本院準備程序及
    協商程序時所為之自白（見本院卷第30-31頁、第32頁）」
    外，其餘均引用檢察官起訴書之記載（如附件）。
二、本案被告已認罪，經檢察官與被告於審判外達成協商合意，
    其合意內容如主文所示。上開協商合意並無刑事訴訟法第45
    5條之4第1項所列情形之一，檢察官聲請改依協商程序而為
    判決，本院爰不經言詞辯論，於協商合意範圍內為協商判決
    。
三、應適用之法條：刑事訴訟法第455條之2第1項、第455條之4 
    第2項、第455條之8、第454條第2項，刑法第185條之4第1項
    、第2項、第41條第1項前段、第74條第1項第1款。
四、協商判決除有刑事訴訟法第455條之4第1項第1款於本訊問程
    序終結前，被告撤銷協商合意或檢察官撤回協商聲請者；第
    2款被告協商之意思非出於自由意志者；第4款被告所犯之罪
    非第455條之2第1項所得以協商判決者；第6款被告有其他較
    重之裁判上一罪之犯罪事實者；第7款法院認應諭知免刑或
    免訴、不受理者情形之一及違反同條第2項「法院應於協商
    合意範圍內為判決；法院為協商判決所科之刑，以宣告緩刑
    、2年以下有期徒刑、拘役或罰金為限」之規定外，不得上
    訴。
五、如有上開可得上訴情形，應於收受判決送達後20日內向本院
    提出上訴書狀（應敘述具體理由並附繕本）。上訴書狀如未
    敘述理由，應於上訴期間屆滿後20日內補提理由書於本院。
     
本案經檢察官楊順淑提起公訴，檢察官温雅惠到庭執行職務。
中　　華　　民　　國　　111  　年　　2 　　月　　8　　日
                  刑事第七庭   法  官  王怡蓁
以上正本證明與原本無異。
                               書記官  黃雅青
中　　華　　民　　國　　111  　年　　2　　 月　　8　　日

附錄論罪科刑法條
中華民國刑法第185條之4
駕駛動力交通工具發生交通事故，致人傷害而逃逸者，處6月以
上5年以下有期徒刑；致人於死或重傷而逃逸者，處1年以上7年
以下有期徒刑。
犯前項之罪，駕駛人於發生交通事故致人死傷係無過失者，減輕
或免除其刑。

【附件】
臺灣臺中地方檢察署檢察官起訴書
                                    110年度偵字第35105號
　　被　　　告　陳睿彬　男　44歲（民國00年0月00日生）
　　　　　　　　　　　　住彰化縣○○市○○○路00號
　　　　　　　　　　　　國民身分證統一編號：Z000000000號
上列被告因公共危險案件，已經偵查終結，認應提起公訴，茲將
犯罪事實及證據並所犯法條分敘如下：
　　　　犯罪事實
一、陳睿彬（所涉過失傷害部分，未據告訴）於民國110年9月19
    日下午1時5分許，駕駛車牌號碼000-0000號營業用大客車沿
    臺中市西區林森路由樂群街往柳川東路2段方向行駛，於行
    經該路段98之2號前時，適有陳幸燕騎乘車牌號碼000-0000
    號普通重型機車同向行駛至該處，與吳勝岳（所涉過失傷害
    部分，未據告訴）停放在該處慢車道之車牌號碼0000-00號
    自用小客車發生碰撞，陳幸燕因而人車倒地，陳睿彬見狀向
    左偏駛，仍閃避不及，旋撞擊陳幸燕之上開機車，陳幸燕因
    此受有疑似左側尺骨喙狀突非移位閉鎖性骨折、左側手肘挫
    傷、右側小腿擦傷、右側手部擦傷等傷害。詎陳睿彬已駕車
    肇事致陳幸燕受傷，竟未協助陳幸燕送醫救治或為適當之保
    護處置，亦未待警方到場處理以便釐清肇事責任，反仍駕駛
    車輛離開現場而逕自逃逸。嗣經警據報前往處理循線查獲上
    情。
二、案經臺中市政府警察局第一分局報告偵辦。
　　　　證據並所犯法條
一、證據清單及待證事實：
編號 證據名稱 待證事實 1 被告陳睿彬於警詢及偵查中之供述 坦承伊有發現被害人陳幸燕之機車與車牌號碼0000-00號自用小客車發生碰撞後倒地之事實。惟辯稱：伊發現時有往左偏駛，伊不知道伊有無與告訴人之機車發生碰撞云云。 2 證人即被害人陳幸燕於警詢及偵查中具結之證述 全部犯罪事實。 3 證人吳勝岳於警詢中之證述 證明其當時在該處藥局裡面，聽到外面有聲音，外出查看才知道發生車禍之事實。  4 道路交通事故現場圖、道路交通事故調查報告表（一）、（二）各1份、現場暨車損照片24張、監視器影像光碟暨翻拍照片1份 證明被害人於上開時間、地點，先與證人吳勝岳停放在慢車道之車輛發生碰撞後，旋與被告駕駛之上開車輛發生碰撞之事實。  5 衛生福利部臺中醫院診斷證明書1份 證明被害人受有疑似左側尺骨喙狀突非移位閉鎖性骨折、左側手肘挫傷、右側小腿擦傷、右側手部擦傷等傷害之事實。  6 臺中市政府警察局道路交通事故肇事人自首情形紀錄表、疑似道路交通事故肇事逃逸追查表各1紙 證明被告於肇事後未留在現場或報警處理，嗣警據報前往處理，被告於事發後約32分鐘後，始返回現場之事實。 
二、刑法第185條之4規定業於110年5月28日修正公布，並自同年
    5月30日生效施行，修正後之刑法第185條之4規定「駕駛動
    力交通工具發生交通事故，致人傷害而逃逸者，處6月以上5
    年以下有期徒刑；致人於死或重傷而逃逸者，處1年以上7年
    以下有期徒刑。犯前項之罪，駕駛人於發生交通事故致人死
    傷係無過失者，減輕或免除其刑。」是新法除將原條文之「
    肇事」規定修正為「發生交通事故」，以包含駕駛動力交通
    工具發生交通事故致人死傷係無過失之情形。是核被告陳睿
    彬所為，係犯刑法第185條之4第1項之肇事致人傷害逃逸罪
    嫌。又被告對於本件事故之發生，並無過失，請依第185條
    之4第2項之規定減輕或免除其刑。
三、依刑事訴訟法第251條第1項提起公訴。
　　此　致
臺灣臺中地方法院
中　　華　　民　　國　 110　　年　　11　　月　　15　　日
　　　　　　　　　　　　　 檢　察　官　  楊順淑
本件正本證明與原本無異　　　
中　　華　　民　　國　　110　　年   12　  月　   8　  日
                           書  記　官    黃智彥